臺灣宜蘭地方法院刑事判決
上　訴　人
即　被　告　甲○○
上列上訴人即被告因公共危險案件，不服本院宜蘭簡易庭於中華
民國95年9月27日所為95年度宜交簡字第137號第一審判決（聲請
簡易判決處刑案號：95年度偵字第3152號），提起上訴，本院合
議庭為第二審判決如下：
    主  文
原判決撤銷。
甲○○服用酒類，不能安全駕駛動力交通工具而駕駛，處拘役伍
拾日，如易科罰金，以新臺幣壹仟元折算壹日。
    事  實
一、甲○○於民國95年8月13日晚間7時許，將騎乘之車牌號碼WK
    A-311 號輕型機車停放在女友乙○○位於宜蘭市○○路校舍
    巷95弄7 號住處附近後，即步行至黎明國小招攬計程車赴龍
    潭國小附近友人處飲酒，於是日晚間10時許飲畢後，再搭乘
    計程車回上開乙○○住處。返回女友住處後，甲○○因故與
    乙○○起爭執（傷害部分未據告訴），隨即離去，其知飲酒
    已達不能安全駕駛動力交通工具之程度，猶騎乘上開輕型機
    車離去。同時巡邏警員莊碧容及張健新接獲通報，得知校舍
    巷附近有男子毆打女子之情形，乃赴該地瞭解，適甲○○因
    其所有之行動電話遺忘在乙○○住處欲返回拿取，為警在校
    舍巷95弄7號前攔查，測得其呼氣酒精濃度達每公升0.82 毫
    克，並有語無倫次、酗酒亂性及粗暴行為等不能安全駕駛動
    力交通工具之情形。
二、案經宜蘭縣警察局宜蘭分局報請臺灣宜蘭地方法院檢察署檢
    察官偵查起訴。
   理  由
一、訊據被告故坦承有於是日晚間飲酒，自女友住處離去後，因
    手機遺忘在女友處遂再折返，始為警攔查，並測得其呼氣酒
    精濃度達每公升0.82毫克等情，然矢口否認有何駕車行為，
    辯稱：伊係搭乘計程車自龍潭國小友人處返回女友住處，沒
    有騎乘機車，請警員提出酒後駕車之證據云云，惟查：證人
    即員警張健新於偵查中證稱：伊於是日晚間接獲勤務中心通
    報，得知校舍巷附近有男子毆打女子之情形，趕赴該處時查
    無異狀，經附近鄰居告知得知95弄7 號即有人被毆處，乃赴
    該地察看，即見被告騎車過來等語；證人即員警莊碧容亦於
    本院審理中結證稱：伊與張健新正在巡邏，接獲通報得知校
    舍巷品客牛排館附近有人在吵架，伊初到現場時並未發現異
    狀，正在尋找事發地時，即見被告騎乘機車從伊面前轉進巷
    子裡，伊尾隨在後，見被告在騎樓那邊把一位小姐推倒，伊
    立即下車，衝過去把被告拉走，發現被告的酒味很重，該時
    被告也爭執沒有騎車，但當時巷口都沒有人，伊不會看錯等
    語，是本件雖未有照片、錄影等證據，然員警張健新及莊碧
    容係在場之目擊證人，其到庭以具結擔保供述之真實性，並
    擔負偽證罪責，且與被告素不相識，又無嫌隙，應無攀誣被
    告之理，在別無證據證明證人所言係屬虛偽或另有不可信之
    情狀外，被告確有騎乘機車之事實應堪認定。又證人即被告
    女友乙○○於本院審理中證稱：被告當天晚上10時許至伊家
    中，因酒品不好發脾氣，被告離去時手機忘了帶走，伊以為
    被告就要回家去了，結果又再回來，被告回來後推了伊一下
    ，警員看到後就衝上來把被告拉走等語，核與證人張健新及
    莊碧容所述情節大至相符，亦徵證人張健新及莊碧容所陳應
    屬可信，復有酒精濃度檢測單及刑法第185條之3案件測試觀
    察紀錄表在卷可參，被告犯行明確，應依法論科。
二、核被告所為係犯刑法第185條之3之醉態駕駛罪，原審以被告
    犯行明確，依刑事訴訟法第449條第1項前段、第454條第2項
    ，刑法第185條之3、第41條第1項前段，及刑法施行法第1條
    之1 之規定，並審酌被告對公路用路人之危害程度、酒精濃
    度測試之數值、犯罪動機、手段及犯後矢口否認犯行之態度
    等情狀，量處被告拘役50日，並諭知易科罰金之折算標準，
    其論罪科刑固非無見，惟依證人張健新、莊碧容及乙○○前
    開證述內容，僅可認被告於飲酒返回女友家後始騎車離去，
    原審逕認被告係自龍潭湖附近友人處騎乘機車行經校舍路95
    弄口處，其事實認定容有違誤，被告上訴主張伊係搭乘計程
    車自龍潭國小友人處返回女友住處等事實雖非無可採，然上
    訴人即被告確有前揭服用酒類，不能安全駕駛動力交通工具
    而駕駛之行為，其上訴執詞否認犯行，仍無可採，惟原判決
    既有可議，自應由本院撤銷改判。爰審酌被告酒後駕車，漠
    視道路用路人之安全，且無法控制情緒而有施加暴力之情形
    ，犯後矢口否認犯行，態度不佳，原審量處拘役50日略嫌過
    輕，惟本院因受不利益變更禁止原則之拘束，乃維持原審量
    刑之審酌，量處被告如主文所示之刑，並諭知易科罰金之折
    算標準。
據上論斷，依刑事訴訟法第455條之1第1項、第3項、第369條第1
項前段、第364條、第299條第1項前段，刑法第185 條之3、第41
條第1項前段，刑法施行法第1條之1第1項、第2 項但書，判決如
主文。
本案經檢察官吳廣莉到庭執行職務。
中　　華　　民　 　國  　96  　年　　1　　月　  12  　日
                   刑事第二庭審判長法  官  黃永勝
                                   法  官  陳嘉年
                                   法  官  楊坤樵
以上正本證明與原本無異。
本件不得上訴。
                                   書記官  謝佩欣
中　　華　　民　　國　　96　　年　　1 　　月　　15　　日
附錄本案論罪科刑法條全文：
中華民國刑法第185條之3
（重大違背義務致交通危險罪）
服用毒品、麻醉藥品、酒類或其他相類之物，不能安全駕駛動力
交通工具而駕駛者，處1年以下有期徒刑、拘役或3萬元以下罰金
。
